臺灣高等法院臺中分院刑事裁定　　　　 96年度交抗字第879號
抗　告　人
即受處分人　甲○○
　　　　　　　　　　國民
上列抗告人因違反道路交通管理處罰條例案件，不服臺灣臺中地
方法院中華民國96年9月10日所為裁定（96年度交聲字第838號）
，提起抗告，本院裁定如下：
    主  文
抗告駁回。
    理  由
一、抗告意旨則以：(一)、抗告人即受處分人（以下稱抗告人）甲
    ○○係1個守法之公民，不會對公權力討戰，本人不能蒙受
    不白之判決，檢方不能伸張正義，實難信服，雖然只有新臺
    幣（以下同）2700元，還是不能接受，委請法院再詳查。(二)
    、請對方（指警察機關）提出當日路上攝影或任何證據，或
    到現場實地勘查，因為他（指警員）叫我停車時，我車已在
    中間，左方車未動，又不能往左前方去，他（指警員）叫我
    迴車到路邊，要我拿出證件就開我單，我問他（指警員）為
    何開單，不能接受，所以沒有簽字等語。
二、原處分機關即交通部公路總局臺中區監理所（下稱原處分機
    關）處分意旨略以：抗告人甲○○於民國（以下同）96年5
    月7日下午18時50分，駕駛車牌號碼號3958-HZ號自用小客車
    ，行經臺中市○○路與市○○○路口（沿黎明路由南往北方
    向），因「駕車行經有燈光號誌管制之交岔路口闖紅燈（左
    轉南往西）違規」，經臺中市警察局第6分局市政派出所警
    員陳俊安依違反道路交通管理處罰條例第53條第1項規定當
    場舉發。嗣經原處分機關於96年7月23日以中監違字第裁60-
    GD0000000號裁決書，裁處其罰鍰2700元，並依同條例第63
    條第1項第3款規定，記違規點數3點。
三、原裁定意旨略以：
    (一)、按車輛面對圓形紅燈表示禁止通行，不得超越停止線或
    進入路口，道路交通標誌標線號誌設置規則第206條第1項第
    5款定有明文；又汽車駕駛人，行經有燈光號誌管制之交岔
    路口闖紅燈者，處新臺幣1800元以上5400元以下罰鍰，並記
    違規點數3點，道路交通管理處罰條例第53條第1項、第63條
    第1項第3款分別定有明文。
    (二)、經查：
    １、本件抗告人甲○○係於96年5月7日下午18時50分，駕駛
    車牌號碼3958-HZ號自用小客車，行經臺中市○○路與市○
    ○○路口（沿黎明路由南往北方向），於燈光號誌顯示為圓
    形紅燈時闖紅燈（左轉南往西）違規，經臺中市警察局第6
    分局市政派出所警員陳俊安親眼目睹，而依違反道路交通管
    理處罰條例第53條第1項規定當場攔查取締，並舉發受處分
    人違規。且陳俊安於舉發當時係執行聯合查察勤務，其與另
    1警員賴俊男騎乘機車由東往西騎乘於臺中市市○○○路，到
    達市○○○路與黎明路口的時候，市○○○路的燈光號誌已變
    為綠燈，且至少已有3至5秒鐘的時間，抗告人係在臺中市○
    ○路與市○○○路口（沿黎明路由南往北方向），黎明路的
    燈光號誌已顯示為圓形紅燈時，直接闖紅燈，到路口一半的
    時候，經警員陳俊安鳴警笛，請其靠邊停車，結果抗告人自
    行迴轉至黎明路上的對向車道，而舉發當時受處分人前面根
    本沒有車輛等情，業據證人陳俊安於原審法院訊問時結證明
    確，並有警員陳俊安當場開立之舉發違反道路交通管理事件
    通知單及事後拍攝的路口照片2張附卷可稽。顯然並無抗告
    人指稱伊並未闖紅燈，跟著前車通過路口時，燈號是黃燈不
    是紅燈的情形存在。
    ２、參諸舉發警員陳俊安與抗告人本不相識，亦無任何怨隙
    ，於原審法院時復具結作證，如有虛偽陳述，依法須負偽證
    刑責，已難認警員陳俊安有甘冒偽證刑責的風險，而故意誣
    陷抗告人之動機及必要性。加以警員陳俊安本身係依法執行
    勤務，其依法定職權舉發交通違規，除其執行程序有違反法
    令規定之外，就實體之事項，本受合法與真實之推定。而按
    現行法規，並無任何要求警員必須以科學設備，取得交通違
    規事項，始得據以掣單舉發之規定；更無警員被安排在特定
    路口持照相機拍攝闖紅燈之取締勤務，則以一般闖紅燈者在
    闖越紅燈號誌之路口時，常在一瞬間，倘非在設有闖越紅燈
    之照相器材之路口，實難要求警方一定要提出違規者闖紅燈
    之照片作為證據。本件值勤警員陳俊安本於其知覺作用，認
    知抗告人有闖紅燈違規事實，既無任何證據足證其值勤過程
    有何違反法令情事，揆諸上揭說明，自應推定舉發之違規事
    實確實真實。抗告人空言指摘原舉發不當，尚屬無據。從而
    ，原處分機關依道路交通管理處罰條例第53條第1項及違反
    道路交通管理事件統一裁罰標準表之規定，裁處罰鍰2700元
    ，並依同條例第63條第1項第3款規定，記違規點數3點，於
    法並無不合，本件異議為無理由，應予駁回。
四、經查：按道路交通管理處罰條例第7條第1項規定：「道路交
    通管理之稽查、違規之紀錄，由交通勤務警察，或依法令執
    行交通稽查任務之人員執行之」，而警察為維持交通秩序，
    依法執行職務，立場應是客觀公正，且警員係屬司法警察人
    員之1份子，應深切明白出庭作證具結後，應據實陳述之義
    務及如有偽證應受處罰之嚴重後果，證人陳俊安乃依法執行
    交通勤務之員警，與抗告人素不相識，亦無怨隙，應無甘冒
    自身觸犯偽證罪之風險而設詞誣攀抗告人之理；且交通員警
    對親睹之違規事實掣單舉發，就其事實之證明，本為證人，
    如無具體事證足證其有偏頗或失實之虞，已難恣意否定其指
    證即舉發之真正，況其舉發行為兼有公務員基於職務上權力
    ，依法就特定之具體事件所為具公法上效果之單方行政行為
    之性質，基於公務員為公法上行為具有公信力之原則，該行
    政處分當可被推定為真正，其據以依法處分之事實認定亦為
    真正無誤。從而，抗告人本件違規事實，既據執勤員警以親
    睹無誤後始予舉發在案，又無任何證據足資證明員警有捏造
    事實違法取締之情事，則員警本其維護交通秩序、安全職責
    所為之舉發，自應受到合法、正確之推定，抗告人空言指摘
    證人證言不實，並未提出相關事證以供調查，自難憑採，本
    件原審法院既已詳述認定抗告人違規事實之理由與證據，並
    說明原處分於法有據，而駁回抗告人之異議，核其認事用法
    ，均無違誤，本件抗告為無理由，應予駁回。
五、據上論結，應依道路交通案件處理辦法第26條，刑事訴訟法
    第412條，裁定如主文。
中　　華　　民　　國　　96　　年　　10　　月　　17　　日
        　　刑事第三庭    審判長法　官  王  增  瑜
　　　　　　　　　　　　　　    法　官  蔡  紹  良
　　　　　　　　　　　　　　　  法　官  梁  堯  銘
上列正本證明與原本無異。
不得抗告。
                                書記官  陳  麗  玉
中　　華　　民　　國　　96　　年　　10　　月　　17　　日
